最高法院刑事判決　　　　　　　　　 111年度台上字第1643號
上　訴　人　郭俊賢
 
 
上列上訴人因偽造文書等罪案件，不服臺灣高等法院中華民國11
0 年10月28日第二審判決（110 年度上訴字第2800號，起訴案號
：臺灣桃園地方檢察署108 年度偵字第34070 號），提起上訴，
本院判決如下：
    主  文
上訴駁回。
    理  由
一、按刑事訴訟法第377 條規定，上訴於第三審法院，非以判決
    違背法令為理由，不得為之。是提起第三審上訴，應以原判
    決違背法令為理由，係屬法定要件。如果上訴理由書狀並未
    依據卷內訴訟資料，具體指摘原判決不適用何種法則或如何
    適用不當，或所指摘原判決違法情事，顯與法律規定得為第
    三審上訴理由之違法情形，不相適合時，均應認其上訴為不
    合法律上之程式，予以駁回。本件原判決認定上訴人郭俊賢
    有其事實及理由欄引用第一審判決事實欄所載之行使偽造私
    文書及詐欺取財共3 次犯行，因而維持第一審依刑法上想像
    競合規定從一重論上訴人犯行使偽造私文書3 罪，各處有期
    徒刑6 月（1 罪）、4 月（2 罪），並諭知相關沒收、易科
    罰金之折算標準及定應執行有期徒刑10月之判決，駁回上訴
    人在第二審之上訴。已詳細敘述所憑之證據及取捨、認定之
    理由。且就上訴人否認有上述行使偽造私文書等犯行，辯稱
    其並無以告訴人陳冠瑋名義申辦行動電話門號；又證人許家
    維所言不實，與常情不符；再其「臉書」帳號係被盜用等語
    。其辯詞不可採之理由，分別予以指駁。所為論斷，俱有卷
    存證據資料可資覆按，從形式上觀察，並無採證認事違背經
    驗法則、論理法則，亦無量刑職權之行使有濫用，或其他違
    背法令之情形。
二、上訴意旨乃謂：原判決及其所援引之第一審判決中關於其與
    證人許家維間之通訊軟體聊天內容之翻拍照片，若其內容有
    被刪除特定之對話內容，即不可採信；又原審係以臆測及擬
    制方法認定其有翻拍告訴人陳冠瑋之照片，有違證據法則及
    無罪推定原則等語。或未具體指摘原判決有何違法或不當，
    或係就原判決已說明之事項及屬原審採證認事職權之適法行
    使，持憑己見，就相同證據資料而為不同之評價，且重為事
    實之爭執，與法律規定得為第三審上訴理由之違法情形，不
    相適合。其對於行使偽造私文書部分之上訴均不合法律上之
    程式，應予駁回。至其想像競合犯詐欺取財部分，核屬刑事
    訴訟法第376 條第1 項第4 款之案件，依該條規定，既經原
    審維持第一審科刑判決，自不得上訴於第三審法院。有想像
    競合關係之行使偽造私文書部分，上訴人之上訴既不合法，
    無從為實體上審理，其相競合犯詐欺取財輕罪部分，亦無從
    適用審判不可分原則，併為實體上審判，同應從程序上予以
    駁回。
據上論結，應依刑事訴訟法第395 條前段，判決如主文。
中    華    民    國   111    年    3     月    31    日
                  刑事第四庭審判長法  官  林  立  華  
                                  法  官  林  瑞  斌  
                                  法  官  王  敏  慧  
                                  法  官  李  麗  珠  
                                  法  官  謝  靜  恒  
本件正本證明與原本無異
                                  書記官
中    華    民    國   111    年    4     月    6     日